# 请教大家 ~ 关于新租赁准则短期租赁豁免的问题

提问人：jesssun 时间：2021-05-11 11:33:35
请问大家，若同一合并范围内的实体，与同一出租方就同一租赁地址交替签订小于一年的租赁合同是否可以豁免。比如同一合并范围内的实体A与出租方C就地址D签订2018.1.1-2018.12.31的短期租赁合同后，紧接着，同一合并范围内的实体B与出租方C就相同地址D签订2019.1.1-2019.12.31的短期租赁合同。
请这种情况，是否是在单家核算时予以豁免，在合并时予以确认使用权资产？
还请大家帮忙分享解答~多谢！

回答人：chenyiwei
如果实际承租人（使用人）确实每年一轮换的，则可以这样处理，但如何证明这种“每年一轮换”的合理性？要关注是否只是轮换名义上的承租人，而实际使用人一直不变？